臺灣臺南地方法院交通事件裁定　　　　　　　　　　　九十年度交聲字第一九八號
　　移送機關　交通部公路局嘉義區監理所台南監理站
　　受處分人
　　即異議人　甲○○
右列受處分人因違反道路交通管理處罰條例案件，對於交通部公路局嘉義區監理所台
南監理站民國九十年九月三日所為之裁決處分（處分案號：南監五字第裁七四─Ｉ0
0000000號、第Ｉ00000000號），聲明異議，本院裁定如左：
    主  文
原處分撤銷。
甲○○不罰。
    理  由
一、本件原處分意旨略以：受處分人即異議人甲○○所有之車牌號碼ＵＯＰ—３２９
    號輕型機車，於民國九十年五月六日十時十分許，由不詳騎士駕駛，途經彰化縣
    鹿港鎮○○路○段五五四巷口時，因闖紅燈及不服稽查取締，而經彰化縣警察局
    鹿港分局警員逕行開單舉發，移送機關即交通部公路局嘉義區監理所台南監理站
    ，復以違規事實明確，乃依九十年六月一日修正前之道路交通管理處罰條例第五
    十三條、第六十條第二項第一款之規定，裁處異議人罰鍰共計新台幣二千七百元
    等語。
二、受處分人即異議人甲○○則辯稱：本件遭開單舉發之機車，雖為其所有，但均供
    其平日上班使用，而該機車之騎用範圍亦僅係供其往來台南市萬客隆股份有限公
    司西門分公司上班地點使用，未曾將該機車騎至彰化縣鹿港鎮，且伊九十年五月
    五日在公司係值班至夜間十一時始返家休息，至案載之違規時間，其人係在家休
    息，並未騎該機車至彰化縣鹿港鎮，況伊在五月七日上午十時起即又至公司值班
    ，是異議人所有之機車，並無在彰化縣鹿港鎮○○路○段五五四巷口違規之事實
    等語。
三、經查，本件受處分人即異議人甲○○係任職於台南市內之萬客隆股份有限公司西
    門分公司，其在九十年五月五日之值班起迄時間為下午三時起至夜間十一時止，
    並於五月六日休假，復於五月七日上午十時起開始值班迄同日下午六時止，以上
    事實業據異議人供明在卷可按，並有異議人值班日時明細之萬客隆股份有限公司
    西門分公司工作計劃表二紙在卷可憑，觀諸異議人之居住地及上班地點均係在台
    南市內，而本件舉發之違規地點卻是在彰化縣鹿港鎮境內，並非異議人平日上下
    班騎乘機車可得往來之區域，是異議人若有欲至彰化是否可能以機車代步，已非
    無疑，參以異議人在九十年五月五日有出勤上班，其並值班至當日夜間十一時始
    返家，距本件舉發單上所載之五月六日上午十時十分違規時間僅約十一小時，是
    在異議人已工作如此長時間之情形下，自不可能未事休息即又連夜騎車前往彰化
    ，則若扣除一般人正常之休息時數約八小時計算，衡情異議人騎駛機車應無可能
    在三小時之時間內即可由台南騎抵至彰化，是異議人辯稱該輛機車並無於九十年
    五月六日騎至彰化縣鹿港鎮○○路○段五五四巷口，並於該地點有騎機車闖紅燈
    及不服稽查取締之情形等語，尚堪採信。
四、而本件車牌號碼ＵＯＰ—３２９號輕型機車，於九十年五月六日十時十分許，有
    由不詳騎士駕駛，在彰化縣鹿港鎮○○路○段五五四巷口，闖紅燈及不服稽查取
    締之違規行為，除僅有彰化縣彰警交字第Ｉ00000000號、第Ｉ0000
    0000號舉發違反道路交通管理事件通知單各一紙在卷可查外，並無其他證明
    可為佐參，則如前述，受處分人即異議人甲○○所有之上開機車未於案載違規日
    期，經人在彰化縣鹿港鎮○○路○段五五四巷口騎用等情，既據異議人提出事證
    以實其說，則執勤員警所查獲之違規事實，可能係因錯看、誤載，或該實際違規
    機車之車牌，曾有偽造、變造等情形所致，故尚難依此即遽認本件異議人之機車
    ，確曾經人騎用，而於案載違規日期有前述違規之行為，併此敘明。
五、綜上所述，本件受處分人即異議人甲○○所有之車牌號碼ＵＯＰ—３２９號輕型
    機車，於九十年五月六日當日，確係未經騎駛亦無出現在彰化縣鹿港鎮○○路○
    段五五四巷口，是異議人於右述時、地，並無上開原處分意旨所稱之違規情形，
    應可認定。從而，本件異議人之異議，經核為有理由，原處分予以裁罰，於法即
    有未合，應由本院裁定將原處分撤銷，另為異議人不罰之諭知，以資適法。
六、據上論斷，應依道路交通案件處理辦法第二十條前段，裁定如主文。
中      華      民      國      九十一      年      三    月    十八    日
                                  臺灣臺南地方法院交通法庭
                                      法  官  張  瑛  宗
右正本證明與原本無異
如不服本裁定應於送達後五日內向本院提出抗告狀
                                      書記官  陳  志  德
中      華      民      國      九十一      年      三    月    二十    日
